# 关于外汇

提问人：封明俊 时间：2011-05-13 17:31:31
请教各位大侠一个问题：一外资企业产品出口日本，以日元结算，进口原材料新加坡，以美元结算，每个月在银行直接以收到的日元兑换成美元汇给新加坡，请问这样做有问题吗，属于什么行为（应该不是结汇吧），有无这方面的规定，在填写外汇收支情况表是应该怎么填呢？先谢谢各位了

回答人：chenyiwei
基本上赞同fanxu7788的看法。另外，近年来对企业保留经常项下外汇收入的限制不断放宽，主要规定有《关于放宽境内机构保留经常项目外汇收入有关问题的通知》（汇发[2005]58号）和《关于境内机构自行保留经常项目外汇收入的通知》（汇发[2007]49号）
等。从后一文件看，只要有真实的属于经常项目的交易背景（包括外汇的取得和汇出），目前已经不再有余额限制。另外，外汇之间的直接兑换不属于结购汇。